# 陈版：本年度改制企业比较数的处理

提问人：azhi 时间：2012-01-31 21:07:32
一国有企业下属多家子公司，子公司均为公司制企业。该国有企业以 2011 年 1 月 1 日作为基准日进行改制，并根据评估结果进行调账，子公司由于已属公司制企业，未根据评估结果调账。 问：编制本年度合并财务报表时，利润表和现金流量表的比较数如何处理？合并利润表和合并现金流量表是否无比较数？这样就会出现子公司单户有比较数，而合并报表却没有，有没有问题？ 多谢！
该贴已经同步到 azhi的微博

回答人：chenyiwei
回复 azhi 的帖子
个人意见是：改制后公司制企业的法定财务报表（假设没有IPO、发债等提供改制前比较数据的需要）应自改制完成日开始编制，所以没有前期比较数据。这种情况下“子公司单户有比较数，而合并报表却没有”的情况，可以从不同会计主体的不同视角加以解释。

提问人：azhi 时间：2012-02-01 11:58:08
回复 chenyiwei 的帖子
昨天发帖后我又在本版面搜索了一下相关主题，我发现您有些相关回帖中的意见是，母公司单户不列比较数，但合并报表需要按照原账面值列示比较数。但您这个回帖中的意见是法定财务报表不列前期比较数据，是否意思是这种情况下母公司单户和合并报告均不列示上期比较数？

回答人：chenyiwei
是的。现在我比较倾向于楼上帖子中的观点。